臺灣高雄地方法院刑事判決
111年度審易字第431號
公  訴  人  臺灣高雄地方檢察署檢察官
被      告  蔡龍安



上列被告因竊盜案件，經檢察官提起公訴（111年度偵字第6565
號），因被告於本院準備程序中為有罪之陳述，經本院告知簡式
審判程序意旨，並聽取公訴人、被告之意見後，依簡式審判程序
審理，判決如下：
    主  文
蔡龍安犯攜帶兇器竊盜罪，處有期徒刑陸月，如易科罰金，以新
臺幣壹仟元折算壹日。
    事  實
一、蔡龍安意圖為自己不法之所有，基於竊盜之犯意，於民國11
    1年2月20日12時20分許，在高雄市○○區○○○路000號旁工地內
    ，持客觀上具有危險性之老虎鉗、鐵鎚、鐵製平鑿等物（未
    扣案），竊取工程負責人黃毅翔放置於工地內之電纜線1批
    ，並裝置於塑膠袋內，欲離開現場之際，為黃毅翔發現而攔
    阻，並報警處理，經警到場處理，並扣得上開電纜線1批（
    已經警發還黃毅翔），而悉上情。
二、案經黃毅翔告訴由高雄市政府警察局鳳山分局報告臺灣高雄
    地方檢察署檢察官偵查起訴。
    理  由
一、本件被告蔡龍安犯係死刑、無期徒刑、最輕本刑為3年以上
    有期徒刑以外之罪，其於準備程序中就被訴事實為有罪之陳
    述，經法官告知簡式審判程序之旨，並聽取公訴人及被告之
    意見後，認為適宜進行簡式審判程序，依刑事訴訟法第273
    條之1第1項規定，裁定進行審判程序。又依刑事訴訟法第27
    3條之2規定，簡式審判程序之證據調查，不受同法第159條
    第1項有關傳聞證據排除等規定之限制，亦即具有傳聞證據
    性質之各項證據，均有證據能力，得作為證據使用，合先敘
    明。
二、上開犯罪事實，業據被告蔡龍安於警詢（警卷第2、3頁）、
    偵訊（偵卷第15、16頁）及本院審理時（審易卷第25、31、
    33頁）均坦承不諱，核與證人即告訴人黃毅翔於警詢（警卷
    第4、5頁）之證述，參核相符，並有高雄市政府警察局鳳山
    分局搜索扣押筆錄、扣押物品目錄表、贓物認領保管單（警
    卷第19至22、24、25頁）、現場查獲照片3張（警卷第28、2
    9頁）在卷可稽，足認被告上開任意性自白，核與卷內積極
    事證相符，洵堪採為論罪之基礎。本案事證明確，被告犯行
    ，堪以認定，應依法論科。
三、論罪科刑
  ㈠按刑法第321條第1項第3款之加重竊盜罪，係以行為人攜帶兇
    器竊盜為其加重條件，此所謂兇器，並無種類限制，凡客觀
    上足對他人生命、身體、安全構成威脅，具危險性之器物均
    屬之，且祇須行竊時攜帶此種具危險性之兇器為已足，尚不
    以攜帶之初有行兇意圖為必要（最高法院79年台上字第5253
    號判決意旨參照）。本件被告蔡龍安竊盜所攜帶之老虎鉗、
    鐵鎚、鐵製平鑿等物（警卷第29頁），均為金屬材質、質地
    堅硬之工具，堪認客觀上足對人之生命、身體、安全構成威
    脅，具有危險性，屬刑法第321條第1項第3款所定之兇器。
　㈡核被告蔡龍安所為，係犯刑法第321條第1項第3款之攜帶兇器
    竊盜罪。
　㈢爰以行為人之責任為基礎，審酌被告為智識成熟之成年人，
    不思正當途徑獲取所需，竟持老虎鉗、鐵鎚、鐵製平鑿等物
    竊取工地電纜線，侵害他人財產法益，所為實無足取，惟念
    其犯後於警偵審程序均坦承犯行，態度非惡，衡以被告持上
    開工具行竊之犯罪手段，竊取財物之種類與價值，所竊取電
    纜線1批，已經警返還告訴人，損害已有減輕，兼衡被告自
    陳學歷國小畢業，入監前在家中幫忙處理資源回收，一天收
    入約新臺幣（下同）200、300元，未婚，無小孩等智識程度
    、家庭及經濟狀況（審易卷第33、35頁），暨其犯罪之動機
    、目的、手段、所得財物等一切情狀，量處如主文所示之刑
    ，並諭知如易科罰金之折算標準。　　
四、不予沒收之說明
  ㈠有關沒收之說明按犯罪所得，屬於犯罪行為人者，沒收之。
    但有特別規定者，依其規定。前二項之沒收，於全部或一部
    不能沒收或不宜執行沒收時，追徵其價額，刑法第38條之1
    第1項、第3項分別定有明文。查被告所竊得電纜線1批，已
    發還予被害人黃毅翔，有贓物認領保管單1份在卷可稽（警
    卷第25頁），依刑法第38條之1第5項規定，爰不予宣告沒收
    。
　㈡至被告犯本案竊盜犯行所用之老虎鉗、鐵鎚、鐵製平鑿等物
    ，為其犯罪工具，惟未據扣案，亦非屬違禁物，為免生執行
    上困擾，爰不予宣告沒收。
據上論斷，應依刑事訴訟法第273條之1第1項、第299條第1項前
段，刑法第321條第1項第3款、第41條第1項前段，刑法施行法第
1條之1，判決如主文。　　
本案經檢察官王建中提起公訴，檢察官呂乾坤到庭執行職務。
中    華    民    國　  111    年    6    月    20   日
                  刑事第五庭    法  官  李昆南
以上正本證明與原本無異。
如不服本判決應於收受送達後20日內向本院提出上訴書狀，並應
敘述具體理由；如未敘述上訴理由者，應於上訴期間屆滿後20日
內向本院補提理由書（均須按他造當事人之人數附繕本）「切勿
逕送上級法院」。
因疫情而遲誤不變期間，得向法院聲請回復原狀。
中    華    民    國　  111    年    6    月    20   日
                                書記官  鄭仕暘
附錄本判決論罪科刑法條
中華民國刑法第321條
犯前條第一項、第二項之罪而有下列情形之一者，處六月以上五
年以下有期徒刑，得併科五十萬元以下罰金：
一、侵入住宅或有人居住之建築物、船艦或隱匿其內而犯之。
二、毀越門窗、牆垣或其他安全設備而犯之。
三、攜帶兇器而犯之。
四、結夥三人以上而犯之。
五、乘火災、水災或其他災害之際而犯之。
六、在車站、港埠、航空站或其他供水、陸、空公眾運輸之舟、
    車、航空機內而犯之。
前項之未遂犯罰之。